# 求助陈版：关于股份支付解锁期

提问人：jianfei1302 时间：2021-10-20 11:33:07
求助陈版：
拟IPO企业，公司 20 年 9 月设立合伙企业作为持股平台，合伙协议约定：
1 、离职视同退伙，退伙份额由实控人按照成本价回购；
2 、上市 24 月内不得处分；
3 、第三年处分30%
4 、第四年处分30%
5 、第五年处分40%
持股平台对公司的入股行为构成股份支付，认定该行为为一次授予、分期行权，
目前公司尚在IPO过程，预计 22 年申报，那么解锁期如何计算？
22 年申报，顺利 22 年发行，解锁期是否为 8 年（入股到上市 3 年+上市后 5 年）
入股到上市的时间无法确定，该如何判断？

回答人：chenyiwei
这种情况应属于一次授予、分期解锁的股份支付安排，针对各解锁批次分别确定其等待期，而不应简单地将全部股份支付费用在最长等待期内分摊。这会导致在整个 8 年内，前期每年确认的费用要大于后期。
入股到上市的时间是需要估计的，参考财政部会计司发布的相关应用案例。